臺灣苗栗地方法院刑事判決　　　　　　　　　　　　　九十三年度易字第二一六號
　　公　訴　人　臺灣苗栗地方法院檢察署檢察官
　　被　　　告　甲○○
右列被告因違反毒品危害防制條例案件，經檢察官提起公訴（九十三年度毒偵字第０
０八號、九十三年度毒偵字第二五九號），經本院合議庭裁定適用簡式審判程序，判
決如左：
    主  文
甲○○連續施用第二級毒品，累犯，處有期徒刑壹年貳月，扣案之第二級毒品安非他
命殘渣袋貳個、小殘渣袋貳個（含安非他命殘渣）均沒收銷燬之；玻璃頭壹個、吸管
貳支、分裝袋參拾陸個均沒收。
    事  實
一、甲○○於民國八十八年間因犯竊盜等罪，經臺灣高等法院台中分院及本院先後判
    處有期徒刑一年二月、八月、一年四月確定，自八十九年五月二十六日起送監執
    行，迄九十一年一月十日假釋出監，於同年十月十日縮刑期滿執行完畢（構成累
    犯）。
二、甲○○又因施用毒品案件，經本院於八十七至八十九年間，先後二次裁定觀察、
    勒戒後，均經認為無繼續施用毒品之傾向，由臺灣苗栗地方法院檢察署檢察官先
    後二次為不起訴處分確定。嗣因又施用毒品，於九十一年間經本院裁定送強制戒
    治（於九十二年十一月十日戒治期滿），刑事部分則經檢察官起訴後，由本院於
    九十二年二月六日以九十一年易字第六五四號刑事判決，判處有期徒刑七月確定
    ，並自九十二年十二月二十二日起送監執行（尚未執行完畢）。
三、詎甲○○於右開強制戒治期滿後五年內，不知悔改，又基於概括之施用第二級毒
    品犯意，自九十二年十一月中旬某日起至九十二年十二月二十一日止，連續在苗
    栗縣銅鑼鄉竹森村九鄰竹森七六號住處及同鄉○○路一九二號「綠野遊藝場」外
    不知名友人車輛內等處施用第二級毒品安非他命多次，為警於九十二年十二月二
    十二日下午九時三十分許，在右揭「綠野遊藝場」查獲，並扣得甲○○所有，供
    施用毒品之器具玻璃頭一個、吸管二支、分裝袋三十六個及第二級毒品安非他命
    殘渣袋二個、小殘渣袋二個（內均含安非他命殘渣）等物。嗣經苗栗縣警察局及
    臺灣苗栗看守所分別採集其尿液送驗，均呈第二級毒品安非他命陽性反應，始揭
    上情。
四、案經苗栗縣警察局及臺灣苗栗看守所報告臺灣苗栗地方法院檢察署檢察官偵查起
    訴。
    理  由
一、程序方面：
    本件被告甲○○所犯為毒品危害防制條例第十條第二項之罪，核屬刑事訴訟法第
    二百七十三條之一第一項所定死刑、無期徒刑、最輕本刑為三年以上有期徒刑以
    外之罪，亦非高等法院管轄之第一審案件，而被告於本院行準備程序中就被訴事
    實為有罪之陳述，經告知被告簡式審判程序之旨並聽取當事人意見後，本院合議
    庭裁定由受命法官獨任進行簡式審判程序，合先敘明。
二、認定犯罪事實所根據的證據及理由：
    (一)被告甲○○於偵、審中自白前揭連續施用第二級毒品安非他命多次之犯行（參
      見毒偵字第八號卷第五二頁、毒偵字第二五九號卷第十五頁）。
    (二)被告於九十二年十二月二十三日早上十一時許，經苗栗刑警隊採集其尿液送驗
      後結果，檢出毒品安非他命陽性反應，此有苗栗縣衛生局九十三年一月七日苗
      衛檢字第○九三０六００００一號煙毒尿液檢驗成績書可佐證（見毒偵字第八
      號卷第五十六頁）。嗣後被告因係通緝到案經檢察官移送臺灣苗栗看守所執行
      時，復經看守所採集尿液送驗，亦呈安非他命陽性反應，亦有中山醫學大學附
      號卷第十四頁）在卷可憑。
    (三)扣案之玻璃頭一個、吸管二支、分裝袋三十六個均為被告所有，供施用第二級
      毒品之物，業據被告自白在卷（毒偵字第八號卷第五頁）；而第二級毒品安非
      他命殘渣袋二個、小殘渣袋二個，則為盛裝被告施用第二級毒品安非他命所餘
      之殘渣，亦經苗栗縣警察局偵查員劉喜陽以簡易快速篩檢試劑檢測結果屬實，
      同有檢測結果附卷可查（參見毒偵字第八號卷第十四頁）。
    (四)被告前因施用毒品案件，經本院於八十七至八十九年間，先後二次裁定觀察、
      勒戒後，均經認為無繼續施用毒品之傾向，由臺灣苗栗地方法院檢察署檢察官
      先後二次為不起訴處分確定。嗣因又施用毒品，於九十一年間經本院裁定送強
      制戒治（於九十二年十一月十日戒治期滿）等情，有臺灣苗栗地方法院檢察署
      刑案資料查註紀錄表可稽，是被告係三犯施用毒品案件，至堪認定。
    (五)由上述各節參互佐證，被告自白施用毒品安非他命，核與事實相符，應堪採信
      。本件事證明確，被告犯行堪以認定。
三、論罪科刑的理由：
    (一)安非他命為毒品危害防制條例第二條第二項第二款所定之第二級毒品。被告前
      因施用毒品案件，經法院送執行觀察、勒戒後，認無繼續施用毒品之傾向，業
      經檢察官先後二次為不起訴處分確定在案，已如前述，被告復於事實欄所載期
      間再為本件施用毒品犯行，核其所為，係犯毒品危害防制條例第十條第二項之
      罪。其施用第二級毒品前後非法持有毒品之低度行為，應為施用之高度行為所
      吸收，不另論罪。
    (二)被告先後多次施用第二級毒品犯行部分，時間密接，方法相同，所犯均為構成
      要件相同之罪名，顯係基於概括犯意而為，為連續犯，應依刑法第五十六條論
      以一罪，並加重其刑。
    (三)被告有如事實欄所載之前科及受刑紀錄，有臺灣高等法院被告全國前案紀錄表
      在卷可考，其於九十一年十月十日縮刑期滿執行完畢後，五年以內再犯本件有
      期徒刑以上之罪，為累犯，應依刑法第四十七條規定遞加重其刑。
    (四)被告行為後，修正之毒品危害防制條例於九十三年一月九日生效施行，其中關
      於施用第二級毒品罪之構成要件及法定本刑均相同，無刑法第二條第一項所謂
      行為後法律有變更之情形，故無新舊法比較適用之問題，附此敘明。
    (五)審酌被告前有犯罪前科，非法施用第二級毒品安非他命，對於個人身心戕害甚
      鉅，惟於偵、審時均能坦承犯行，及其施用第二級毒品多次，施用頻率較密，
      暨其施用動機、手段等一切情狀，爰量處如檢察官求處刑度之刑如主文所示。
    (六)扣案之第二級毒品安非他命殘渣袋二個、小殘渣袋二個，檢察官雖漏未聲請沒
      收，然查各該殘渣袋內既均含有安非他命殘渣，業經鑑驗明確，而毒品殘渣附
      著於該包裝袋上已無從析離罄盡，仍應依毒品危害防制條例第十八條第一項前
      段規定宣告沒收銷燬之。其餘扣案之玻璃頭一個、吸管二支、分裝袋三十六個
      等物，均為被告所有，供犯罪使用之物，均據被告陳明在卷，應依刑法第三十
      八條第一項第二款規定沒收。
四、適用法律依據：
    (一)刑事訴訟法第二百七十三條之一第一項，第二百九十九條第一項前段。
    (二)毒品危害防制條例第十條第二項、第十八條第一項前段。
    (三)刑法第十一條、第五十六條、第四十七條、第三十八條第一項第二款。
本案經檢察官廖啟村到庭執行職務。
中　　　華　　　民　　　國　　九十三　　年　　　六　　　月　　二十八　　日
                              臺灣苗栗地方法院刑事第三庭
                                  法  官  楊  台  清
右正本證明與原本無異
如不服本判決應於送達後十日內向本院提出上訴狀
                                  書記官  王  月  香
中　　　華　　　民　　　國　　九十三　　年　　　六　　　月　　二十八　　日
附錄本案論罪科刑法條
毒品危害防制條例第十條第二項
施用第二級毒品者，處三年以下有期徒刑。
